【裁判字號】    99,台上,7256
【裁判日期】    991125
【裁判案由】    偽造文書
【裁判全文】
最高法院刑事判決            九十九年度台上字第七二五六號
上  訴  人  王世華
選任辯護人  羅豐胤律師
            林正雄律師
上列上訴人因偽造文書案件，不服台灣高等法院中華民國九十九
年九月十四日第二審判決（九十九年度上訴字第二六三一號，起
訴案號：台灣板橋地方法院檢察署九十九年度偵字第五九七二號
），提起上訴，本院判決如下：
    主  文
上訴駁回。
    理  由
按刑事訴訟法第三百七十七條規定，上訴於第三審法院，非以判
決違背法令為理由，不得為之。是提起第三審上訴，應以原判決
違背法令為理由，係屬法定要件。如果上訴理由書狀並未依據卷
內訴訟資料，具體指摘原判決不適用何種法則或如何適用不當，
或所指摘原判決違法情事，顯與法律規定得為第三審上訴理由之
違法情形，不相適合時，均應認其上訴為違背法律上之程式，予
以駁回。本件原判決撤銷第一審之判決，改判依想像競合犯關係
，從一重論處上訴人王世華共同行使偽造公文書，足以生損害於
公眾及他人罪刑，已敘明所憑之證據及認定之理由；從形式上觀
察，並無違背法令之情形存在。查原判決認定上訴人與綽號「張
老闆」不詳姓名者所屬詐騙集團成員，共同偽造有檢察官「張書
華」姓名之「台北地方法院地檢署監管科」名義公文書等，持以
行使等情；則其所為自足以生損害於台灣台北地方法院檢察署執
行公務之正確性、信用性以及「張書華」等人。縱該公文書內所
載檢察官「張書華」名義，實際上並無其人，仍不影響行使偽造
公文書罪之成立。又原判決依確認之事實，適用論罪科刑法條，
理由內已論列綦詳；並以上訴人以一行為觸犯行使偽造公文書、
行使偽造特種文書、僭行公務員職權及詐欺取財未遂等罪，為想
像競合犯，應從一重之行使偽造公文書罪處斷（見原判決第四頁
第二十三行至第五頁第七行），亦無上訴意旨所稱判決不適用法
則或不載理由等之違法情事。至原判決謂上訴人行使偽造公文書
、行使偽造特種文書及僭行公務員職權「乃屬其詐術行為之一部
」，僅文字之敘述稍欠嚴謹，於判決之本旨則無影響，不得擷取
其片段文義，任意指摘，而據為第三審上訴之合法理由。再者，
原判決以上訴人之責任為基礎，審酌刑法第五十七條各款所列事
項等一切情狀，量處適當之刑，未逾法定刑度，復無失出失入之
情形，不生違背法令之問題。又綜合上訴人之犯罪情節觀之，殊
無可資憫恕之處，無從依刑法第五十九條酌減其刑，亦不宜為緩
刑之宣告。原判決未酌減其刑併為緩刑之宣告，尤無違法可言。
上訴意旨執此指摘原判決調查未盡、理由不備云云，不符第三審
上訴之法定要件。上訴意旨指摘之各節，均與法律規定得為第三
審上訴理由之違法情形，不相適合。其上訴為違背法律上之程式
，應予駁回。
據上論結，應依刑事訴訟法第三百九十五條前段，判決如主文。
中    華    民    國  九十九  年   十一   月  二十五  日
                      最高法院刑事第十三庭
                          審判長法官  陳  世  淙  
                                法官  陳  東  誥  
                                法官  陳  世  雄  
                                法官  何  菁  莪  
                                法官  施  俊  堯  
本件正本證明與原本無異
                                      書  記  官  
中    華    民    國  九十九  年   十一   月  二十九  日
                                                      K

司法院資訊處製作；財團法人民間司法改革基金會備份。
